【裁判字號】    90,毒抗,113
【裁判日期】    900413
【裁判案由】    觀察、勒戒
【裁判全文】
臺灣高等法院臺南分院刑事裁定              九十年度毒抗字第一一三號      Ｇ
      抗  告  人
      即  被  告  甲  ○  ○
右列抗告人因違反毒品危害防制條例案件，不服臺灣臺南地方法院九十年度毒聲字第
四０八號中華民國九十年二月二十二日第一審裁定，提起抗告，本院裁定如左：
      主      文
抗告駁回。
      理      由
一、抗告意旨略以：（一）被告甲○○前因施用第一級毒品海洛因案件，經原審法院
    以八十七年度毒聲字第八八二號裁定送觀察、勒戒後，已深知悔悟完全戒除，迄
    未再施用任何毒品，茲因被告身體過於肥胖及經常性頭痛，在為警採集尿液檢體
    前約一星期，連續服用減肥藥及頭痛藥（藥物迄今仍保留，未敢再食用），殊不
    知服用上開藥物，致尿液呈甲基安非他命陽性反應，固經長榮管理學院毒物研究
    中心篩檢及確認無訛，惟尿液中呈甲基安非他命陽性反應，究非施用安非他命為
    唯一之原因，服用其他藥物亦有可能，被告因自信未施用安非他命，乃於為警採
    集尿液檢體後，於民國八十九年十二月二十八日委託友人蔡勝義將上開減肥藥及
    頭痛藥二種，送請「東海醫事檢驗所」作生化檢驗報告，其中減肥藥檢驗結果「
    安非他命濃度為3.95 ug/ml」，頭痛藥檢驗結果「安非他命濃度為2.90 ug/ml」
    ，「正常值應為0-0.3ug/ml」，有該檢驗所檢驗報告單二份為證。足資証明被告
    確因服用上開藥物致尿液中呈甲基安非他命陽性反應，並非被告有施用安非他命
    之犯行。（二）被告於九十年一月十八日在警訊時既已供稱採尿前曾服用減肥藥
    等語（見警卷九十年一月十八日筆錄），依法警方應將被告所供述之減肥藥等併
    送有關單位化驗，以期毋枉毋縱。詎原裁定法院亦未傳訊被告，俾提供上開二種
    藥物化驗查明，逕於理由欄內謂「被告究否於採尿前確曾服用減肥藥物一節，已
    不無可疑; 縱認被告於採尿前確有服用減肥藥物之情事，然服用該減肥藥物是否
    即於尿液中代謝成甲基安非他命之成分，亦乏實據可資佐證」云云，此種理由，
    實難令人甘服。被告確曾服用上開減肥藥等，至今仍予以保留（隨時可呈供法院
    調查），原裁定法院非但未予調查，逕謂「不無可疑」，且若將上開減肥藥等送
    請化驗，是否會導致尿液中代謝成甲基安非他命之成分，即可水落石出，原裁定
    法院顯有應依職權調查之事項未予調查之情形，遽謂「亦乏實據可資佐證」云云
    ，逕認被告施用第二級毒品，應送勒戒所觀察、勒戒，顯非適洽，爰提起抗告，
    請撤銷原裁定，以維權益云云。
二、經查，抗告人即被告甲○○前因施用第一級毒品海洛因案件，經原審法院以八十
    七年度毒聲字第八八二號裁定送觀察、勒戒後，認無繼續施用毒品之傾向，業經
    臺灣臺南地方法院檢察署檢察官於八十八年二月二十五日以八十八年度偵緝字第
    九九號為不起訴處分確定在案，有該處分書影本一份附於原審卷可稽。抗告人復
    於八十九年十二月二十一日十三時四十五分許前九十六小時內某時點，在不詳處
    所，施用第二級毒品安非他命，為警於九十年一月十八日在臺南縣仁德鄉（聲請
    書誤載為歸仁鄉○○○村○○路三七九巷五號查獲之事實，抗告人雖否認有上揭
    犯行，惟查被告尿液經檢驗結果有甲基安非他命陽性反應，有臺南縣警察局歸仁
    分局採尿室毒品人口到場採尿名冊及長榮管理學院出具之尿液檢驗報告之影本各
    一份附於警卷足參。抗告人抗告辯稱：因其身體過於肥胖及經常性頭痛，在為警
    採集尿液檢體前約一星期，連續服用減肥藥及頭痛藥，該減肥藥及頭痛藥，經送
    請「東海醫事檢驗所」作生化檢驗報告，均含有安非他命，足見被告確因服用上
    開藥物致尿液中呈甲基安非他命陽性反應，並非被告有施用安非他命之犯行云云
    。惟抗告人於採尿前是否確曾服用上開含有安非他命之減肥藥及頭痛藥，並無積
    極證據足資證明，抗告人縱使於採尿前確有服用上開含有安非他命之減肥藥及頭
    痛藥之情事，因該二種藥物均含有安非他命，抗告人予以服用即係施用安非他命
    ，抗告人所辯，係卸責之詞，不足採信，其施用第二級毒品之犯行堪以認定。
四、原審以抗告人五年內再犯毒品危害防制條例第十條第二項之罪，依毒品危害防制
    條例第二十條第第一項、觀察勒戒處分執行條例第三條第一項之規定，裁定將抗
    告人送勒戒處所觀察、勒戒，經核並無不合，抗告人之抗告為無理由，應予駁回
    。
五、據上論斷，應依刑事訴訟法第四百十二條，裁定如主文。
中    華    民    國      九十      年      四      月        十三      日
                                  臺灣高等法院臺南分院刑事第二庭
                                      審判長法官  游    明    仁
                                            法官  林    永    茂
                                            法官  陳    清    溪
右正本證明與原本無異。
不得再抗告。
                                      法院書記官  嚴    巧    花
中    華    民    國      九十      年      四      月        十六      日


司法院資訊處製作；財團法人民間司法改革基金會備份。
